臺灣高等法院臺中分院刑事判決　　　　94年度上易字第1288號
上　訴　人　臺灣苗栗地方法院檢察署檢察官
被　　　告　丙○○
　　　　　　乙○○
上列上訴人因被告等妨害自由等案件，不服臺灣苗栗地方法院93
年度易字第648號，中華民國94年8月4日第一審判決（起訴案號
：臺灣苗栗地方法院檢察署93年度偵續字第1號），提起上訴，
本院判決如下：
    主  文
原判決撤銷。
丙○○、乙○○共同損壞他人之木椅，足以生損害於他人，均處
拘役拾日。如易科罰金，均以佰元折算壹日。
    事  實
一、丙○○與乙○○是夫妻關係。渠兩人於民國（下同）92年2
    月3日18時許，在苗栗縣三義鄉○○路85號甲○○住處，因
    要求甲○○撤回刑事告訴不成，竟然基於恐嚇及毀損的犯意
    聯絡，共同以加害生命、身體之事，分別由丙○○向甲○○
    恫稱「如不撤銷告訴，我將對你全家不利」等語，乙○○恫
    稱「我在苗栗很有勢力，你給我小心」等語，致甲○○心生
    畏懼，並進而由乙○○高舉甲○○客廳內之木椅摔至於地，
    而該張木椅亦因摔擲造成椅背缺角之損壞。
二、案經甲○○訴由苗栗縣警察局苗栗分局報請臺灣苗栗地方法
    院檢察署檢察官偵查起訴。
    理  由
一、訊據被告丙○○、乙○○固坦承有於前揭時間前往告訴人甲○○住處，惟均矢口否認有何恐嚇、毀損等犯行，被告丙○○辯稱：當天是討論還錢的事，另外就是關於偵七隊調查慧
    行講堂的事云云；乙○○則辯稱：當天告訴人要伊在慧行講
    堂的案子裡幫慧行講堂的人講話，伊不肯，講完伊和丙○○
    就走了云云。惟查：
（一）右揭犯罪事實，業據告訴人甲○○迭於警訊時、偵查中、
      原審及本院審理時指述綦詳，核與證人即告訴人之妻龔源
      菊於偵查中、目擊證人己○○於偵查、原審及本院審理時
      證述被告2人恐嚇與毀損木椅之經過相符，並有木椅毀損
      照片2張、案發現場概圖1紙及照片共10張在卷可稽。雖證
      人龔源菊所述與告訴人所述被告2人犯行之先後順序及言
      詞內容略有出入，惟常人事後對事發經過之陳述，均甚難
      精確無誤，證人龔源菊所述與告訴人所述雖略有出入，惟
      尚屬常人合理之記憶誤差範圍內，並非不可採信。另依證
      人己○○所有門號0000000000的行動電話案發當天之通聯
      紀錄來看，0000000000的行動電話於當天19時17分11秒至
      20秒透過設在南投縣國姓鄉南港村埔里事業區第66林班的
      基地臺，發話給門號0000000000號的行動電話（偵卷第12
      0頁），雖得證明己○○於當天19時17分許已經人在南投
      縣國姓鄉南港村附近，然依證人己○○於案發當天之通聯
      紀錄顯示，己○○於當天下午15時58分至19時17分之間，
      並無任何通聯紀錄，是並不能排除這段時間證人己○○確
      實有至告訴人住處。況於當天下午15時58分與證人己○○
      通話之證人吳芊葳於偵查中亦證稱：「（問：92年2月3日
      大年初三的時候經通聯記錄證人《即己○○》【筆錄誤載
      為被告】有與你聯絡是為何事？）答：當天與他聯絡我記
      得是要買茶葉的事，本來要約見面的，他說他要到三義去
      拜訪客戶，剛好我也要出去，我就跟他約說在路上約個地
      點見面，在傍晚的時候我還用電話跟他聯絡，我不確定是
      用誰的手機，他跟我說他人在三義，因為他去拜訪客戶，
      客戶家發生衝突他不方便見面，而我當時因為過年覺得很
      晦氣所以當天就沒有再見面」等語（見偵續卷第121頁）
      ，是證人己○○於本案所為證述，並無「顯有不可信之情
      況」，尚難以證人己○○於案發當天上午9時許至晚上8時
      許，均在南投縣草屯鎮、國姓鄉、埔里鎮等地出現，即對
      案發時證人己○○是否在場存疑，而全盤否定其陳述之證
      據能力。
（二）被告等人雖另舉証人吳芃嫺以證明當日狀況，而經檢察官
      訊之吳芃嫺亦證稱：伊帶被告2人去告訴人家，停留不到
      10分鐘就回來；被告2人上車後談到告訴人要他們去作偽
      證，否則要對他們不利等語，惟以本案自案發迄證人吳芃
      嫺初次到場作證之日，時近1年6月，期間被告2人提及證
      人吳芃嫺可作證之部分，僅在92年6月15日之陳訴狀內，
      陳述吳芃嫺可證明告訴人曾向被告2人借款之事實，及於
      93年6月17日之檢察官偵訊中，陳述吳芃嫺可證明被告2
      人曾告知吳女在告訴人住處之衝突經過等2次，除外，被
      告2人從未陳述吳芃嫺當日亦在現場。本件證人吳芃嫺經
      被告2人告知而知悉全案經過後，於偵查最後期日到場證
      述當日其亦在場，其證言可信度如何，誠屬可疑；且被告
      2人於案發當日係先前往甲○○居處舊址尋人，經該址承
      租人丁○○告知後始知甲○○居處新址因而前往，且被告
      2人於該處詢問丁○○時，並無第三人陪同等情，業經證
      人丁○○於本院審理時證述明確（見本院卷94年12月6日
      審判筆錄），且為被告2人所不否認，則證人吳芃嫺所稱
      係伊帶被告2人去告訴人家乙節，亦非無疑。再證人吳芃
      嫺當日所見僅稱：有看到告訴人家裡人影晃動等語，其對
      於當日被告與告訴人如何對談、有無衝突等情，均未能為
      粗略之描述，則其所證尚難採為有利於被告2人之認定。
（三）綜上，被告2人所辯，均無非係卸責之詞，委無足取，本
      件事證明確，被告2人犯行堪以認定。核被告2人所為，所
      犯恐嚇危害安全罪，被實害之毀損罪所吸收，不另論恐嚇
      危害安全罪。被告2人係犯刑法第354條之毀損罪。被告2
      人就前揭犯行，彼此之間，互有犯意聯絡及行為分擔，為
      共同正犯。原審未予詳察，遽對被告2人為無罪之諭知，
      尚有未洽，惟查本件有告訴人及證人己○○之證詞為證據
      ，原審判決認證人己○○目擊被告恐嚇行為後，於50分鐘
      內到達南投國姓鄉不合常理等情，然行車路線、路況、速
      度均影響行車時間，證人己○○於三年半後無法清楚說明
      當日開車路線，及行車狀況，其於約50分鐘抵達南投國姓
      ，並不違常常情，又原審以告訴人沒有立刻報警即認告訴
      人所訴不實，然被害後許多考慮，才為決定，亦屬常情，
      原審判決即有未當，檢察官據此上訴指摘原審判決不當，
      為有理由，應由本院將原審判決予以撤銷改判。爰審酌被
      告2人並無前科，渠等因要求被害人撤銷訴訟未果，竟共
      同毀損及恐嚇，均足以生損害於被害人，及渠等智識程度
      、生活狀況、犯罪之動機、目的、手段、犯罪所生之危害
      等一切情狀，量處如主文第二項所示之刑，並諭知易科罰
      金之折算標準，以示懲儆。
三、據上論斷，應依刑事訴訟法第369條第1項前段、第364條、
    第299條第1項前段，刑法第28條、第354條、第41條第1項前
    段，罰金罰鍰提高標準條例第1條前段、第2條，判決如主文
    。
本案經檢察官戊○○到庭執行職務。
中　　華　　民　　國　　94　　年　　12　　月　　20　　日
　　　　　　　　刑事第六庭　審判長法　官　李　文　雄
　　　　　　　　　　　　　　　　　法　官　邱　顯　祥
　　　　　　　　　　　　　　　　　法　官　劉　連　星
上列正本證明與原本無異。
不得上訴。
                                  書記官　陳　秀　真
中　　華　　民　　國　　94　　年　　12　　月　　21　　日
附錄：本案論罪科刑法條全文
中華民國刑法第305條
（恐嚇危害安全罪）
以加害生命、身體、自由、名譽、財產之事，恐嚇他人致生危害
於安全者，處2年以下有期徒刑、拘役或300元以下罰金。
中華民國刑法第354條
毀棄、損壞前二條以外之他人之物或致令不堪用，足以生損害於
公眾或他人者，處2年以下有期徒刑、拘役或500元以下罰金。
　　　　　　　　　　　　　　　　　　　　　　　　　　　Ｆ
